臺灣屏東地方法院刑事判決　　　　　　　95年度簡字第1281號
聲　請　人　臺灣屏東地方法院檢察署檢察官
被　　　告　甲○○
　　　　　　　　　　（另案於臺灣屏東監獄竹田分監執行中）
上列被告因偽造文書案件，經檢察官聲請以簡易判決處刑（95年
度偵字第4495號），本院判決如下：
    主  文
甲○○行使偽造私文書，足以生損害於公眾及他人，累犯，處有
期徒刑伍月，如易科罰金，以銀元佰元即新臺幣玖佰元折算壹
日。如附表所示應沒收之署押均沒收。
    事  實
一、甲○○曾犯毒品危害防制條例、詐欺、竊盜、贓物及違反動
    產擔保交易法等罪，其中所犯毒品危害防制條例之罪，於民
    國92年10月20日經臺灣高雄地方法院判處有期徒刑8 月確定
    ，甫於95年1 月23日執行完畢。詎仍不知悔改，於95年5 月
    29日上午7 時20分許，因涉嫌竊盜為警查獲，竟基於偽造署
    押及行使偽造私文書之犯意，冒用其妹乙○○之名義應訊，
    於如附表所示之時間，先後在屏東縣警察局屏東分局新鐘派
    出所、臺灣屏東地方法院檢察署及本院，接續偽造如附表所
    示之署押，其中如附表編號7 及13部分，偽造「乙○○」之
    簽名，表示乙○○已收受押票，而偽造私文書，其復接續持
    以行使交回送達之法警，足以生損害於司法機關行使刑罰權
    之正確性及乙○○之權益。嗣因乙○○申請低收入戶補助，
    經屏東縣竹田鄉戶政事務所承辦人員於95年6 月28日向臺灣
    屏東看守所查詢乙○○是否在所，而查悉上情。
二、案經臺灣屏東地方法院檢察署檢察官自動檢舉偵查起訴。
    理  由
一、前揭事實，業被告於檢察官偵查中及本院訊問時坦承不諱，
    並經本院調閱臺灣屏東地方法院檢察署95年度偵字第3321號
    偵查卷宗（含警卷）、本院95年度聲羈字第134 號及95年度
    易字第371 號刑事卷宗查明無誤，事證明確，被告犯行洵堪
    認定。
二、按行為後法律有變更者，適用行為時之法律。但行為後之法
    律有利於行為人者，適用最有利於行為人之法律。修正後刑
    法第2 條第1 項定有明文。茲因本件論罪科刑所適用之刑法
    於94年2 月2 日修正公布，95年7 月1 日施行，被告行為後
    刑法法律有變更，爰比較新舊法如下：
(一)、累犯部分：按刑法第47條關於累犯之規定，於修正後第47條
    第1 項限制以故意再犯者為限，方成立累犯，並於修正後第
    47條第2 項增設擬制累犯之規定，此外刑法第49條依軍法受
    裁判者不適用累犯之規定，亦於修正後刪除。本件被告前此
    之犯罪非係依軍法受裁判，且其又係受有期徒刑之執行完畢
    後5 年以內故意再犯本件有期徒刑以上之罪，無論依新法或
    舊法，均構成累犯，則適用新法對其即無較為有利之情形。
(二)、易科罰金之折算標準部分：按依修正前刑法第41條第1 項前
    段及修正前罰金罰鍰提高標準條例第2 條規定，有期徒刑或
    拘役易科罰金，以銀元100 元以上300 元以下（即新臺幣30
    0 元以上900 元以下）折算1 日，依修正後刑法第41條第1
    項前段規定，則改為以新臺幣1,000 元、2,000 元或3,000
    元折算1 日，比較新舊法，關於有期徒刑或拘役易科罰金之
    折算標準，以適用舊法對於被告較為有利。
(三)、綜上比較結果，被告行為後變更之刑法法律對其並非較為有
    利，則本件自應適用被告行為時刑法之規定。
三、被告冒用乙○○之名義應訊，先後於如附表所示之文書上偽
    造「乙○○」之署押，其中如附表所示編號7 及13部分，被
    告於送達證書上偽造「乙○○」之簽名，表示乙○○已收受
    押票，而偽造私文書，其復持以行使交回送達之法警，足以
    生損害於司法機關行使刑罰權之正確性及乙○○之權益，核
    其所為，係犯刑法第216 條、第210 條之行使偽造私文書罪
    。被告先後多次偽造署押及先後二次行使偽造私文書行為，
    均屬接續犯，為實質上一罪，其先後多次偽造署押及二次偽
    造私文書行為，均應為行使偽造私文書之高度行為所吸收，
    不另論罪。聲請人認被告係犯刑法第217 條第1 項之偽造署
    押罪，容有未洽。如附表所示編號6 至10部分雖未據聲請人
    聲請以簡易判決處刑，但此部分與聲請部分有實質上一罪關
    係，為聲請效力所及，本院自得一併加以審判。被告曾犯毒
    品危害防制條例、詐欺、竊盜、贓物及違反動產擔保交易法
    等罪，其中所犯毒品危害防制條例之罪，於92年10月20日經
    臺灣高雄地方法院判處有期徒刑8 月確定，甫於95年1 月23
    日執行完畢，有臺灣高等法院被告前案紀錄表在卷可憑，被
    告受有期徒刑之執行完畢後，5 年以內再犯本件有期徒刑以
    上之罪，為累犯，應依法加重其刑。又被告冒名應訊之事實
    ，於95年6 月29日本院95年度易字第371 號行準備程序時已
    為蒞庭檢察官所發覺，而其自首之書狀則於95年7 月3 日始
    到達臺灣屏東地方法院檢察署，故本件尚無從依自首之規定
    減輕其刑。爰審酌被告有多項前科，素行欠佳，及其本件犯
    罪之動機、所生之危害，暨其犯罪後坦承犯行，頗有悔意等
    一切情狀，量處如主文所示之刑，並諭知易科罰金之折算標
    準。如附表所示應沒收之署押，均依刑法第219 條之規定併
    予宣告沒收。
據上論斷，應依刑事訴訟法第449 條第1 項前段、第450 條第1
項、第454 條第2 項，刑法第2 條第1 項前段、第216 條、第21
0 條、第219 條、修正前刑法第47條、第41條第1 項前段，修正
前罰金罰鍰提高標準條例第2 條，逕以簡易判決如主文所示之刑。
中　　華　　民　　國　　96　　年　　1 　　月　　31　　日
                  刑事第三庭    法  官  春生
附表：
┌──┬─────────┬────────────────┬─────────┐
│編號│  犯  罪  時  間  │   犯      罪     行       為   │應 沒 收 之 署 押 │
├──┼─────────┼────────────────┼─────────┤
│ 1  │ 95年5月29日上午7 │在屏東縣警察局屏東分局扣押筆錄上│左列偽造之「乙○○│
│    │ 時25分許         │偽造「乙○○」簽名並按指印2 枚  │」簽名及指印各2 枚│
├──┼─────────┼────────────────┼─────────┤
│ 2  │ 95年5月29日上午7 │在屏東縣警察局屏東分局扣押物品目│左列偽造之「乙○○│
│    │ 時25分許         │錄表上偽造「乙○○」簽名並按指印│」簽名及指印各9 枚│
│    │                  │各9 枚                          │                  │
├──┼─────────┼────────────────┼─────────┤
│ 3  │ 95年5月29日上午7 │在屏東縣警察局屏東分局通知書及李│左列偽造之「乙○○│
│    │ 時30分許         │靜婷口卡片上偽造「乙○○」簽名並│」簽名及指印各3 枚│
│    │                  │按指印各3 枚                    │                  │
├──┼─────────┼────────────────┼─────────┤
│ 4  │ 95年5月29日下午1 │在調查（偵詢）筆錄上偽造「乙○○│左列偽造之「乙○○│
│    │ 時10分許         │」簽名並按指印各3 枚            │」簽名及指印各3 枚│
├──┼─────────┼────────────────┼─────────┤
│ 5  │ 95年5月29日晚上  │ 在臺灣屏東地方法院檢察署95年度 │左列偽造之「乙○○│
│    │ 10時5分許        │ 內勤字第1 號檢察官訊問筆錄上偽 │」簽名1 枚        │
│    │                  │ 造「乙○○」簽名1 枚           │                  │
├──┼─────────┼────────────────┼─────────┤
│ 6  │ 95年5月29日晚上  │ 在本院95年度聲羈字第134 號訊問 │左列偽造之「乙○○│
│    │ 11時10分許       │ 筆錄上偽造「乙○○」簽名1 枚   │」簽名1 枚        │
├──┼─────────┼────────────────┼─────────┤
│ 7  │ 95年5月29日晚上  │ 在本院押票之送達證書上偽造「李 │左列偽造之「乙○○│
│    │ 11時10分許       │ 靜婷」之簽名1 枚，表示乙○○已 │」簽名1 枚        │
│    │                  │ 收受押票，並持以行使交回送達之 │                  │
│    │                  │ 法警。                         │                  │
├──┼─────────┼────────────────┼─────────┤
│ 8  │ 95年5月29日晚上  │ 在押票指定（毋庸）送達親友聲明 │左列偽造之「乙○○│
│    │ 11時10分許       │ 書上偽造「乙○○」簽名1 枚     │」簽名1 枚        │
├──┼─────────┼────────────────┼─────────┤
│ 9  │ 95年5月29日晚上  │ 在本院押票第一至第五聯被告指印 │左列偽造之「乙○○│
│    │ 11時10分許       │ 欄內偽造「乙○○」指印各1 枚   │」指印共5 枚      │
├──┼─────────┼────────────────┼─────────┤
│10  │ 95年6月7日上午11 │ 在臺灣屏東地方法院檢察署95年度 │左列偽造之「乙○○│
│    │ 時7分許          │ 偵字第3321號檢察官訊問筆錄上偽 │」簽名1 枚        │
│    │                  │ 造「乙○○」簽名1 枚           │                  │
├──┼─────────┼────────────────┼─────────┤
│11  │ 95年6月8日下午3  │ 在臺灣屏東地方法院檢察署95年度 │左列偽造之「乙○○│
│    │ 時18分許         │ 偵字第3321號檢察官訊問筆錄上偽 │」簽名1 枚        │
│    │                  │ 造「乙○○」簽名1 枚           │                  │
├──┼─────────┼────────────────┼─────────┤
│12  │ 95年6月16日下午  │ 在本院95年度易字第371 號訊問筆 │左列偽造之「乙○○│
│    │ 2時45分許        │ 錄上偽造「乙○○」簽名1 枚     │」簽名1 枚        │
├──┼─────────┼────────────────┼─────────┤
│13  │ 95年6月16日下午  │ 在本院押票之送達證書上偽造「李 │左列偽造之「乙○○│
│    │ 2時45分許        │ 靜婷」簽名1 枚，表示乙○○已收 │」簽名1 枚        │
│    │                  │ 受押票，並持以行使交回送達之法 │                  │
│    │                  │ 警。                           │                  │
├──┼─────────┼────────────────┼─────────┤
│14  │ 95年6月16日下午  │ 在押票指定（毋庸）送達親友聲明 │左列偽造之「乙○○│
│    │ 2時45分許        │ 書上偽造「乙○○」之簽名1 枚   │」簽名1 枚        │
├──┼─────────┼────────────────┼─────────┤
│15  │ 95年6月16日下午  │ 在本院押票第一、二、四聯被告指 │左列偽造之「乙○○│
│    │ 2時45分許        │ 印欄內偽造「乙○○」之指印各1  │」簽名1 枚及指印4 │
│    │                  │ 枚（第三聯漏未按指印），在第五 │枚                │
│    │                  │ 欄被告指印欄內偽造「乙○○」之 │                  │
│    │                  │ 簽名及指印各1 枚。             │                  │
└──┴─────────┴────────────────┴─────────┘
以上正本證明與原本無異。
如不服本判決應於收受本判決送達後十日內向本院提出上訴書狀
，其未敘述上訴理由者，並得於提起上訴後十日內向本院補提理
由書狀（均須按他造當事人之人數附繕本）「切勿逕送上級法院
」
中　　華　　民　　國　　96　　年　　1 　　月　　31　　日
                                書記官  唐淑嫻
附錄本案論罪科刑法條：
刑法第210條
偽造、變造私文書，足以生損害於公眾或他人者，處5 年以下有
期徒刑。
刑法第216條
行使第210 條至第215 條之文書者，依偽造、變造文書或登載不
實事項或使登載不實事項之規定處斷。
